DILA KIRANTI

Banyumas, Jawa Tengah ● <u>dilakiranti27@gmail.com</u> ● +62 87830318317

Linkedin: www.linkedin.com/in/dilakiranti/ • Portofolio: https://dilakiranti.github.io/Portofolio DA/

TENTANG SAYA

Saya mahasiswa Statistika Universitas Diponegoro yang memiliki komunikasi baik dan rasa ingin tahu yang tinggi. Saya tertarik untuk menekuni bidang yang berhubungan dengan data dan tekun dalam mengembangkan ilmu yang saya miliki. Selain itu, saya juga suka membuat desain untuk menambah pengalaman softskill saya. Saya dapat menggunakan beberapa *software* pengolahan data seperti SPSS, R, Python, dan SQL.

PENDIDIKAN

Universitas Diponegoro

Semarang, Jawa Tengah

S1 Statistika, 3.86/4.00

2020-Sekarang

 Mata kuliah yang relevan, yaitu Manajemen Risiko Kuantitatif, Metode Peramalan, Analisis Runtun Waktu, Analisis Regresi, Pengendalian Kualitas Statistika, Matematika Finansial, Ekonometrika, Komputasi Statistika, Algoritma dan Pemrograman, Basis Data, serta Statistika Univariat dan Multivariat

SMA N 1 Ajibarang

Banyumas, Jawa Tengah

2017-2020

PENGALAMAN KERJA

Badan Pusat Statistik kabupaten Banyumas

Banyumas, Jawa Tengah

Internship Januari 2023

- Melakukan batching data pada survei Registrasi Sosial Ekonomi 2022
- Melakukan editing code pada Survei Biaya Hidup Kabupaten Banyumas Tahun 2023
- Menjadi *role play* dalam pelatihan Susenas 2023
- Melakukan input data pada publikasi Sosial Ekonomi yang berjudul "Banyumas Dalam Angka"

PENGALAMAN ORGANISASI

Himpunan Mahasiswa Statistika (HIMASTA)

Semarang, Jawa Tengah

Ketua Divisi Sosial Bidang Kesejahteraan Mahasiswa dan Sosial

Maret 2022-Desember 2022

- Bertanggung jawab dalam keberjalanan program kerja dan agenda sosial selama satu kepengurusan
- Mengelola Sumber Daya Manusia sebanyak 10 staf
- Menjalankan 6 program kerja dan 3 agenda yang bertujuan untuk meningkatkan kesejahteraan dan menumbuhkan jiwa sosial mahasiswa Statistika.
- Membuat rencana penilaian kegiatan dan staf selama 1 kepengurusan dengan sistem *key performace indicator*

- Menjalin relasi dengan pihak komunitas dalam kegiatan pemberdayaan masyarakat
- Memberikan arahan dan bimbingan kepada staf sebagai steering commite

Himpunan Mahasiswa Statistika (HIMASTA)

Semarang, Jawa Tengah

Staf Divisi Sosial Bidang Kesejahteraan Mahasiswa dan Sosial

Maret 2021-Desember 2021

- Bertanggung jawab atas program kerja Statistics Back to Society sebagai sarana untuk meningkatkan kepedulian sosial mahasiswa Statistika dalam melakukan pengabdian kepada masyarakat.
- Mengelola Sumber Daya Manusia sebanyak 58 *volunteers*
- Menyusun konsep acara bakti sosial serta menjadi penghubung dengan komunitas yang menjadi mitra kegiatan.

PENGALAMAN KEPANITIAN DAN VOLUNTEER

Dokter Data Universitas Diponegoro

Semarang, Jawa Tengah

Staf Divisi Hubungan Masyarakat (Humas)

Juni 2022-Oktober 2022

- Bertanggung jawab sebagai penghubungan antara juri dan panitia Dokter Data 2022
- Membangun *media partner* yang bekerja sama dengan Dokter Data 2022
- Melakukan komunikasi dengan mahasiswa dan dosen Statistika selama keberjalanan Dokter Data 2022

LKMMD Fakultas Psikologi Universitas Diponegoro

Semarang, Jawa Tengah

Staf Divisi Hubungan Masyarakat (Humas)

Februari 2022-Juli 2022

- Bertanggung jawab sebagai penghubungan antara pembicara pelatihan dengan panitia LKMMD Fakultas Psikologi 2022
- Bertanggung jawab sebagai penghubungan antara *interviewer* dalam seleksi kegiatan dengan panitia LKMMD Fakultas Psikologi 2022
- Bertanggung jawab sebagai penghubungan antara dosen dengan panitia LKMMD Fakultas Psikologi 2022

Pengelolaan Mahasiswa Baru (PMB) Statistika

Semarang, Jawa Tengah

Staf Divisi PDD

Juni 2021-Desember 2021

- Menyusun konsep logo bersama dengan tim
- Menyusn dan merancang desain power point dan sertifikat acara
- Menyusun konsep dan merancang video treaser untuk sub kegiatan PMB

PELATIHAN DAN SKILLS

Pelatihan : *Data Analytics Course* Zenius (2023), Latihan Ketrampilan Mahasiswa Dasar (LKMMD) Fakultas Psikologi (2021), Leadership Training Fakultas Sains dan Matematika (2021), Training Software Statistics (2020 – 2021), Pelatihan Program Kreativitas Mahasiswa (2020), Latihan Keterampilan Manajemen Mahasiswa Tingkat Pra-Dasar (2020), Pendidikan Karakter Universitas Diponegoro (2020).

Skills: Microsoft Office (Word, Excel, PowerPoint), SPSS, RStudio, Matlab, Python, MySQL, PostgreSQL, Google Data Studio, Adobe Photoshop, Canva.